---
title: "adp_static"
author: "gyu"
date: '2020 9 16 '
output: html_document
---

```{r setup, include=FALSE}
knitr::opts_chunk$set(echo = TRUE)
```

```{r}
library(dplyr)
library(ggplot2)
```

```{r}
y = sleep$extra[sleep$group==1]
par(mfrow=c(2,2))
hist(y)
boxplot(y)
qqnorm(y)
qqline(y)
hist(y,prob=TRUE)
lines(density(y), lty=2)
```

## 데이터 분석

1. glimpse, str, head
2. summary : 요약 통계, 결측치 확인
3. plot, pairs등 무작정 해보기, 개수 많으면 sample_n

```{r}
glimpse(mpg)
```

```{r}
summary(mpg)
```

## 수량 변수
1. hist, boxplot (geom_histogram, density 등)
2. 요약 통계
3. 정규성(qqnorm, qqline)
4. 가설검정, 신뢰구간(t.test)
5. 이상점 찾기

```{r}
range(mpg$hwy)
quantile((mpg$hwy))
```

```{r}
t.test(mpg$hwy, mu = 22.9, alternative = "greater")
```

- mad : median absolute deviance
```{r}
hwy = mpg$hwy
c(median(hwy), mad(hwy))
```
## 범주형(이진)
1. table, xtabs, prop.table
2. barplot
3. binom.test

```{r}
summary(mpg)
```
## XY
### 둘다 수량
1. plot(ggplot point, jitter, smooth)
2. cor
3. 회귀 모형 -> 이상치, 잔차분석

### 수량y, 범주x
1. boxplot
2. lm(anova)
3. plot.lm

### 수량x, 범주y
1. 산점도
2. glm
3. plot.glm

## 둘다 수량
```{r}
ggplot(mpg, aes(cty, hwy)) + geom_jitter() + geom_smooth(method='lm')
```


```{r}
with(mpg,cor(cty,hwy))
# kendall, spearman
```
```{r}
hwy_lm = lm(hwy~cty, data=mpg)
summary(hwy_lm)
```


```{r}
predict(hwy_lm, newdata = data.frame(cty=c(10,20,30)))
```

```{r}
predict(hwy_lm, newdata = data.frame(cty=c(10,20,30)),se.fit=TRUE)
```


```{r}
par(mfrow = c(2,2))
plot(hwy_lm)
```
```{r}
library(MASS)
set.seed(123)
lqs(stack.loss ~., data=stackloss)
```

```{r}
plot(hwy ~ displ, data=mpg)
mpg_lo = loess(hwy ~displ, data=mpg)
xs = seq(2,7,length.out = 100)
mpg_pre = predict(mpg_lo, newdata = data.frame(displ = xs), se=TRUE)
lines(xs, mpg_pre$fit)
```

```{r}
ggplot(mpg,aes(displ, hwy)) + geom_point() + geom_smooth()
```
## 수량y, 범주x
```{r}
mpg %>% ggplot(aes(class, hwy)) + geom_boxplot()
```

```{r}
hwy_lm = lm(hwy ~ class,data=mpg)
summary(hwy_lm)
```

```{r}
par(mfrow=c(2,2))
plot(hwy_lm)
```

